【裁判字號】    98,交訴,249
【裁判日期】    981130
【裁判案由】    肇事逃逸罪等
【裁判全文】
臺灣臺中地方法院刑事判決             98年度交訴字第249號
公  訴  人  台灣台中地方法院檢察署檢察官
被      告  丙○○
                    國民
上列被告因肇事逃逸罪等案件，經檢察官提起公訴（98年度偵字
第18489號、17657號、17470號），被告於準備程序中就被訴事
實為有罪之陳述，受命法官於聽取當事人之意見後，經本院合議
庭裁定由受命法官獨任進行簡式審判程序，判決如下：
    主    文
丙○○服用酒類，不能安全駕駛動力交通工具而駕駛，處有期徒
刑月；又因過失致人於死，處有期徒刑拾壹月；又因駕駛動力
交通工具肇事，致人死亡而逃逸，處有期徒刑柒月；應執行有期
徒刑壹年柒月。
    犯罪事實
一、丙○○自民國98年4月19日晚間9時許起迄翌（20）日凌晨某
    時止，先後在臺中市○○○路、梅川東路口附近之小吃店及
    東興路、五權西路口附近之卡拉OK店，接連飲用威士忌酒後
    ，本應注意飲用酒類後，其吐氣所含酒精濃度超過每公升0.
    25毫克者，不得駕車；且汽車行駛時，應注意車前狀況，並
    隨時採取必要之安全措施。而依當時天候晴、夜間有照明、
    柏油路面、乾燥、無缺陷、無障礙物、視距良好，並無不能
    注意之情事，丙○○於飲酒後竟仍執意駕駛車牌號碼OB-191
    5號自小客車欲返回住處，而沿臺中市○○路○○道由東往
    西方向行駛。嗣於同日凌晨4時36分許，行經文心路4段575
    號之文心國小前時，即因酒力發作致不能安全操控，又未能
    注意車前狀況，不慎以其駕駛之自小客車車頭撞擊行人唐俊
    聲因而肇事，致唐俊聲之顱腦損傷、胸部挫傷合併肋骨骨折
    休克，送醫急救後仍不治死亡。詎丙○○肇事後，竟未下車
    探視唐俊聲，給予必要之救護並報警處理，而隨即逃離現場
    。嗣於同日凌晨4時38分許，丙○○又在文心路、梅川西路
    口，自後追撞由林崙峰駕駛在該路口停等紅燈之車牌號碼32
    5-TE號自大貨車而再度肇事，丙○○之自小客車並因追撞力
    道強大而卡進車牌號碼325-TE號自大貨車之後側底盤，為警
    據報到場處理，先將酒氣甚濃且陷入昏迷之丙○○送至中國
    醫藥大學附設醫院救治後，抽血測得其血液中所含酒精濃度
    換算呼氣所含酒精濃度高達每公升1.32毫克而查獲。另唐俊
    聲遭車輛撞擊後倒地之情形，適有路人發現後報警處理，為
    警到場先將唐俊聲送醫急救後，發現鄰近之文心路、梅川西
    路口之交通事故肇事車輛涉有重嫌，前往勘查後在車牌號碼
    OB-1915號自小客車之擋風玻璃上，發現唐俊聲遭撞擊時適
    巧遺留之鑰匙1串，通知唐俊聲家屬到場確認該串鑰匙為唐
    俊聲所有無誤，而確定丙○○駕駛之車牌號碼OB-1915號自
    小客車，即為撞擊唐俊聲之肇事車輛，因而查獲。
二、案經唐俊聲之妻甲○○○訴由臺中市警察局第五分局報告臺
    灣臺中地方法院檢察署檢察官暨該署檢察官相驗後自動檢舉
    偵查起訴。
    理    由
一、本件被告丙○○所犯均係死刑、無期徒刑、最輕本刑為3年
    以上有期徒刑以外之罪，其於準備程序中就被訴事實為有罪
    之陳述，經告知簡式審判程序之旨，並聽取公訴人及被告之
    意見後，本院合議庭認為適宜而裁定由受命法官獨任進行簡
    式審判程序，先予敘明。
二、上揭犯罪事實，業據被告丙○○坦承不諱，核與告訴人甲○
    ○○於警詢中之指訴、證人林崙峰、莊文發於警詢之證述、
    證人唐立安於偵查中之證述情節相符，復有中國醫藥大學附
    設院檢驗檢查報告、員警職務報告書、道路交通事故現場圖
    、道路交通事故調查報告表（一）、（二）、中國醫藥大學
    附設醫院法醫參考病歷摘要、行政院衛生署臺中醫院診斷證
    明書，及現場照片附卷可稽。另被害人唐俊聲確因本件交通
    事故造成顱腦損傷、胸部挫傷合併肋骨骨折休克，送醫急救
    後仍不治死亡，復經臺灣臺中地方法院檢察署檢察官督同法
    醫師相驗無訛，製有相驗筆錄、相驗屍體證明書、臺灣臺中
    地方法院檢察署法醫驗斷書在卷足憑。被告丙○○酒後駕駛
    車號OB-1915號自小客車，既因飲酒導致反應能力變差、控
    制能力降低，且疏未注意車前狀況，隨時採取必要安全措施
    致生本件交通事故，使被害人唐俊聲顱腦損傷、胸部挫傷合
    併肋骨骨折休克，送醫急救後仍不治死亡，亦可徵被告當時
    服用酒類，已達不能安全駕駛動力交通工具之程度，並應負
    過失責任，且其過失責任與被害人唐俊聲之死亡間有因果關
    係自明。本件事證明確，被告犯行已堪認定。
三、核被告丙○○所為，係犯刑法第185條之3之違背安全駕駛致
    交通危險罪及同法第276條第1項之過失致死罪、第185條之4
    之肇事逃逸罪。被告酒醉駕駛自小客車，因而致人死亡，依
    法應負刑事責任，其過失致死部分，應依道路交通管理處罰
    條例第86條第1項規定加重其刑。而其所犯上揭三罪間，犯
    意各別，行為互殊，應予分論併科。爰審酌被告並無任何前
    科紀錄，素行良好，明知酒後已達不能安全駕駛動力交通工
    具之程度，仍駕駛自小客車上路，換算呼氣酒精濃度值高達
    每公升1.32毫克，並因駕駛過失造成被害人唐俊聲死亡，肇
    事後迄未報警處理、施予救護或採取其他必要措施，即逕自
    駕車離去，危害用路人安全，情節非輕，然被告事後坦承上
    情，惟迄今因為資力不足，尚未能與被害人唐俊聲家屬達成
    和解等一切情狀，分別量處如主文所示之刑，並定其應執行
    之刑。
據上論斷，應依刑事訴訟法第273條之1第1項、第299條第1項前
段，刑法第185條之3、第185條之4、第276條第1項、第51條第5
款，道路交通管理處罰條例第86條第1項，刑法施行法第1條之1
，判決如主文。
本案經檢察官乙○○到庭執行職務。
中    華    民    國    98    年    11    月    30    日
                  刑事第十二庭    法  官  周玉蘭
以上正本證明與原本無異。
如不服本判決應於收受判決後10日內向本院提出上訴書狀，並應
敘述具體理由；其未敘述上訴理由者，應於上訴期間屆滿後20日
內向本院補提理由書（均須按他造當事人之人數附繕本）「切勿
逕送上級法院」。
告訴人或被害人對於判決如有不服具備理由請求檢察官上訴者，
其上訴期間之計算係以檢察官收受判決正本之日期為準。
                                書記官  黃泰能
中    華    民    國    98    年    11    月    30    日
附錄論罪科刑法條
刑法第185條之3：
服用毒品、麻醉藥品、酒類或其他相類之物，不能安全駕駛動力
交通工具而駕駛者，處一年以下有期徒刑、拘役或科或併科十五
萬元以下罰金。
刑法第185條之4：
駕駛動力交通工具肇事，致人死傷而逃逸者，處六月以上五年以
下有期徒刑。
刑法第276條第1項：
因過失致人於死者，處二年以下有期徒刑、拘役或二千元以
下罰金。


司法院資訊處製作；財團法人民間司法改革基金會備份。
